# 请教陈总

提问人：4927129 时间：2016-11-10 09:57:30
请教陈总，现A公司占B公司股权比例为70%，另30%股权比例由A、B实际控制人张某控制，请问A若合并B公司，财务报表是按照70%股权还是100%股权合并？我觉得是70%，另有人说为100%，请教一下陈老师看法。

回答人：chenyiwei
应按 70 ％。大股东持有的子公司 30 ％股权列报为少数股权。 大股东是直接持有子公司的这 30 ％股权，并不是以本公司股东的身份通过本公司间接享有这部分子公司的权益，因此这部分子公司的权益不是“归属于本公司股东的权益”，仍应作为少数股东权益。